臺灣嘉義地方法院刑事判決
111年度交訴字第86號
                                      111年度易字第562號
公  訴  人  臺灣嘉義地方檢察署檢察官
被      告  林宏彰




上列被告因肇事逃逸等案件，經檢察官提起公訴（111年度偵字
第9077、9264號、9285、9728、9730、9883號），及追加起訴（
111年度偵字第10566號），本院依簡式審判程序審理，本院合併
判決如下：
    主  文
林宏彰犯如附表所示之罪，均累犯，各處如附表所示之刑；又犯
過失傷害罪，處有期徒刑4月，如易科罰金，以新臺幣1千元折算
1日；又犯肇事致人受傷逃逸罪，累犯，處有期徒刑9月。得易科
罰金有期徒刑部分，應執行有期徒刑1年8月，如易科罰金，以新
臺幣1千元折算1日；不得易科罰金有期徒刑部分，應執行有期徒
刑1年。
未扣案如附表所示之竊取物品，均沒收，如全部或一部不能沒收
，或不宜執行沒收時，追徵其價額。
    事實及理由
一、犯罪事實：
　㈠林宏彰意圖為自己不法之所有，分別基於竊盜之犯意，於附
    表所示之時、地點，竊取如附表所示李○○等人如附表所示之
    物品，得手後據為己有。
　㈡其於111年6月23日上午10時許，騎乘車牌號碼000-0000號普
    通重型機車，沿嘉義縣太保市麻寮里嘉159線公路由南往北
    方向行駛。惟於同日上午10時36分許，其騎車行經太保市嘉
    159線公路與北港路2段之交岔路口處，而欲左轉駛入北港路
    2段時，明知車輛行駛時，駕駛人應注意車前狀況，隨時採
    取必要之安全措施以避免危險發生，且轉彎車應暫停讓直行
    車先行，而當時天氣晴、日間自然光線，路面乾燥無缺陷、
    無障礙物、視距良好，並無不能注意之情事，然其竟仍疏未
    注意，即貿然左轉，適劉嘉雪騎乘車牌號碼000-0000號普通
    重型機車，沿對向亦駛至同一交岔路口，致二車駕駛人見狀
    後均閃煞不及，二車因此發生碰撞，劉嘉雪除因此當場人、
    車倒地外，並受有頭部外傷、左肩膀挫傷及左背挫傷等傷害
    。詎林宏彰明知騎車肇事致劉嘉雪受有傷害，竟為逃避責 
    任，未下車採取救護或其他必要措施，復未向警察機關報告
    ，隨即基於肇事逃逸之犯意，將其所騎機車扶起後，旋即騎
    乘該機車離開肇事現場而逃逸。
二、證據名稱
　㈠附表編號1犯行部分：被告林宏彰分別於警詢、偵查及本院審
    理中之自白、被害人李○○於警詢中之證述(民雄分局26980號
    警卷第4-9頁)、案發現場採證照片2張(民雄分局26980號警
    卷第10頁)、監視器錄影畫面翻拍照片12張(民雄分局26980
    號警卷第11-16頁) 被害報告書 (民雄分局26980號警卷第17
    頁) 指認犯罪嫌疑人紀錄表 (民雄分局26980號警卷第17-18
    頁) 。
　㈡附表編號2犯行部分：被告林宏彰於本院審理中之自白、告訴
    人何○○於警詢中證述(民雄分局25064號警卷第3-4頁)、被害
    報告書 (民雄分局25064號警卷第5頁)、監視器錄影畫面翻
    拍照片6張(民雄分局25064號警卷第6頁)、監視器與案發地
    點位置圖(民雄分局25064號警卷第7頁)、採證照片2張(9730
    號偵卷第67頁)、車輛詳細資料報表<NHK-3191機車車籍> (
    民雄分局25064號警卷第9頁)、GOOGLE街景圖及相關地圖（
    見本院交訴卷第121-127頁）。
　㈢附表編號3犯行部分：被告林宏彰分別於警詢、偵查及本院審
    理中之自白、告訴人郭○○於警詢中證述(民雄分局25517號警
    卷第3頁正反面)、監視器錄影畫面翻拍照片及採證照片8張(
    民雄分局25517號警卷第4-7頁)。
　㈣附表編號4、5犯行部分：被告林宏彰分別於警詢、偵查及本
    院審理中之自白、告訴人何○○於警詢中證述(民雄分局26337
    號警卷第5-7頁)、告訴人王○○於警詢中證述(民雄分局26337
    號警卷第8-10頁)、採證照片6張及監視器錄影畫面翻拍照片
    15張(民雄分局26337號警卷第11-22頁) 、車輛詳細資料報
    表<NHK-3191機車車籍> (民雄分局26337號警卷第23頁)。
　㈤附表編號6犯行部分：被告林宏彰分別於警詢、偵查及本院審
    理中之自白、告訴人郭○○於警詢中證述(民雄分局26238號警
    卷第3頁正反面)、監視器錄影畫面翻拍照片6張(民雄分局26
    238號警卷第8-10頁)。
　㈥附表編號7犯行部分：被告林宏彰分別於警詢、偵查及本院審
    理中之自白、告訴人陳○○於警詢中證述(民雄分局26123號警
    卷第5-9頁）、指認犯罪嫌疑人紀錄表(民雄分局26123號警
    卷第16-18頁)、被害報告書(民雄分局26123號警卷第19頁)
    、監視器錄影翻拍照片6張及採證照片2張(民雄分局26123號
    警卷第20-23頁)。
　㈦過失傷害及肇事逃逸犯行部分：被告林宏彰分別於警詢、偵
    查及本院審理中之自白、告訴人劉嘉雪於警詢中證述(水上
    分局警卷第1-4頁) 、道路交通事故現場圖(水上分局警卷第
    5頁)、道路交通事故調查報告表<一><二>(水上分局警卷第6
    -7頁) 、A1A2類交通事故攝影蒐證檢視表(水上分局警卷第9
    頁)、現場採證照片22張(水上分局警卷第10-20頁)、行車路
    線圖(水上分局警卷第21頁)、監視器錄影畫面翻拍照片及車
    型比對、鞋子照片18張(水上分局警卷第22-30頁) 、嘉義縣
    警察局水上分局偵辦林宏彰刑案偵查報告(水上分局警卷第3
    3-44頁)、長庚醫療財團法人嘉義長庚紀念醫院111年6月23
    日出具之診斷證明書(水上分局警卷第31頁)、車輛詳細資料
    報表<NHK-3191機車車籍> (水上分局警卷第53頁) 。　　
三、應適用之法條：刑事訴訟法第273條之1第1項、第299條第1
    項前段、第310條之2、第454條，刑法第320條第1項、第321
    條第1項第1款、第284條前段、第185條之4前段、第47條第1
    項、第51條第5款、第41條第1項前段、第38條之1第1項、第
    3項，刑法施行法第1條之1第1項。
本案經檢察官侯德人偵查起訴及追加起訴，由檢察官劉達鴻到庭
實行公訴。
中　　華　　民　　國　　111 　年　　11　　月　　7 　　日
                  刑事第五庭      法  官  張志偉
以上正本證明與原本無異。
如不服本判決應於收受判決後20日內向本院提出上訴書狀，並應
敘述具體理由；其未敘述上訴理由者，應於上訴期間屆滿後20日
內向本院補提理由書（均須按他造當事人之人數附繕本）「切勿
逕送上級法院」。告訴人或被害人如對於本判決不服者，應具備
理由請求檢察官上訴，其上訴期間之計算係以檢察官收受判決正
本之日期為準。
中　　華　　民　　國　　111 　年　　11　　月　　9 　　日
                                  書記官  柯凱騰
附表：
編號 時      間   地          點  被害者 竊取物品/價值(新臺幣)   所犯之罪及所處之刑 1 111年6月18日14時15分許   嘉義縣○○鄉○○村○○00○0號旁倉庫   李○○  肥料機1部/1萬元   林宏彰犯竊盜罪，累犯，處有期徒刑4月，如易科罰金，以新臺幣1千元折算1日。 2 111年6月19日14時46許   嘉義縣○○鄉○○村○○00號住宅   何○○  農藥噴霧機/1萬5000元   林宏彰犯侵入住宅竊盜罪，累犯，處有期徒刑8月。 3 111年7月24日16時至17時許   嘉義縣○○鄉○○村○○○00○0號斜對面倉庫   郭○○  肥料潑灑機2臺、鏈锯2臺/約4萬元   林宏彰犯竊盜罪，累犯，處有期徒刑6月，如易科罰金，以新臺幣1千元折算1日。 4 111年7月30日12時51分許   嘉義縣○○鄉○○村○○○0號倉庫   何○○  農用施肥機1臺/約2萬4000元   林宏彰犯竊盜罪，累犯，處有期徒刑5月，如易科罰金，以新臺幣1千元折算1日。 5 111年7月30日13時26分許   嘉義縣○○鄉○○村○○○00號倉庫   王○○ 農用施肥機1臺/約2萬元   林宏彰犯竊盜罪，累犯，處有期徒刑5月，如易科罰金，以新臺幣1千元折算1日。 6 111年8月2日9時24分許   嘉義縣○○鄉○○村○○○0○0號倉庫   郭○○ 農藥桶/約1萬1000元   林宏彰犯竊盜罪，累犯，處有期徒刑4月，如易科罰金，以新臺幣1千元折算1日。   7 111年7月17日21時24分許   嘉義縣○○鄉○○村0鄰○○000○0號住處前空地   陳○○ 汽油式農藥噴灑桶/約1500元   林宏彰犯竊盜罪，累犯，處有期徒刑3月，如易科罰金，以新臺幣1千元折算1日。 
附錄法條：
◎中華民國刑法第320條第1項
（普通竊盜罪、竊佔罪）
意圖為自己或第三人不法之所有，而竊取他人之動產者，為竊盜
罪，處5年以下有期徒刑、拘役或5百元以下罰金。
◎中華民國刑法第321條第1項第1款
（加重竊盜罪）
犯竊盜罪而有下列情形之一者，處6月以上、5年以下有期徒刑，
得併科新臺幣10萬元以下罰金：
一、侵入住宅或有人居住之建築物、船艦或隱匿其內而犯之者。
◎中華民國刑法第284條前段
（過失傷害罪）
因過失傷害人者，處6月以下有期徒刑、拘役或5百元以下罰金，
致重傷者，處1年以下有期徒刑、拘役或5百元以下罰金。
◎中華民國刑法第185條之4
（肇事遺棄罪）
駕駛動力交通工具肇事，致人死傷而逃逸者，處1年以上7年以下
有期徒刑。